# 关于国有企业引进股东进行资产评估增值涉税问题

提问人：清茶一杯 时间：2015-11-01 18:58:52

回答人：chenyiwei
你的问题表述不清楚，请说明这是否为非公司制企业改建为公司，还是已有的公司制企业引入新股东，这种情况是否属于可以按评估值调账的范围。

提问人：清茶一杯 时间：2015-11-03 18:26:09
陈版，是已有的公司制（国有企业）企业引入新股东。且该公司存在无偿划拨土地，该项土地应收评估价值入账吗？

回答人：chenyiwei
这种情况不可以按评估值调账，同样对接受投资的公司也不产生纳税义务，各项资产、负债的计税基础不变。

提问人：清茶一杯 时间：2015-11-03 19:17:39
恩，是的，对于账面的无偿划拨土地的评估增值要按评估价值入账吗？

回答人：chenyiwei
划拨地不能按评估值入账，应帐外备查管理。